---
title: JHU Coursera Rprogramming Course Project 3
author: Autoz
date: '2018-05-09'
slug: jhu-coursera-rprogramming-course-project-3
categories: [R]
tags: [R, DataScience, R Markdown]
output:
  html_document:
    toc: yes
    keep_md: yes
    number_sections: yes
    theme: readable
editor_options: 
  chunk_output_type: console
---
> JHU DataScience Specialization/Cousers Rprogramming/Week3/Course Project 3


```{r init,echo=F,warning=F,message=F}
knitr::opts_chunk$set(cache =T, autodep =T)
pacman::p_load(tidyverse,data.table,knitr,pander)
panderOptions("table.style","rmarkdown")
```

# 医院病例数据分析

作业练习目标:通过分析医院数据,编写函数,通过函数分析各州医院指定的病例排名

[数据文档打包](https://spark-public.s3.amazonaws.com/compdata/data/ProgAssignment3-data.zip)

- [x] 数据源:outcome-of-care-measures.csv

Contains information about THIRTY(30)-day mortality and readmission rates for heart attacks,heart failure, and pneumonia for over FOUR THOUSAND (4,000) hospitals;

- [x] 说明书:Hospital_Revised_Flatfiles.pdf

## 30天死亡最率最低的医院

输出指定州(例子德州TX)函数(best)

```{r}
best <- function(state, outcome) {
  
  ## Read the outcome data
  dat <- read.csv("outcome-of-care-measures.csv", colClasses = "character")
  ## Check that state and outcome are valid 病例分类，判断州名称
  if (!state %in% unique(dat[, 7])) {
    stop("invalid state")
  }
  switch(outcome, `heart attack` = {
    col = 11
  }, `heart failure` = {
    col = 17
  }, pneumonia = {
    col = 23
  }, stop("invalid outcome"))
  ## Return hospital name in that state with lowest 30-day death rate
  df = dat[dat$State == state, c(2, col)]
  df[which.min(df[, 2]), 1]
}
```

例子:输出指定州(德州TX)30天死亡最率最低的医院

```{r echo=F}
sprintf("Hospital with lowest 30-day death rate is: %s",best("TX", "heart attack"))
```

## 心脏病死亡率最低医院

输出前10字母排名州的心脏病死亡最低医院(rankall)

```{r}
rankall <- function(outcome="heart attack", num=1) {
  ## Read the outcome data
  dat <- read.csv("outcome-of-care-measures.csv", colClasses = "character")
  ## Check that state and outcome are valid 病例分类
  #"heart attack心脏病""heart failure心衰竭""pneumonia肺炎"
  states = unique(dat[, 7])
  switch(outcome, `heart attack` = {
    col = 11
  }, `heart failure` = {
    col = 17
  }, pneumonia = {
    col = 23
  }, stop("invalid outcome"))
  
  ## Return hospital name in that state with the given rank 30-day death rate
  ## 在给定等级30天患病死亡率的情况下，返回该州的医院名称
  dat[, col] = as.numeric(dat[, col])
  dat = dat[, c(2, 7, col)]  # leave only name, state, and death rate
  dat = na.omit(dat)
  # 不清楚可以查看医院dat结构 head(dat)
  # 医院在本州的排名
  rank_in_state <- function(state) {
    df = dat[dat[, 2] == state, ]
    nhospital = nrow(df)
    switch(num, best = {
      num = 1
    }, worst = {
      num = nhospital
    })
    if (num > nhospital) {
      result = NA
    }
    o = order(df[, 3], df[, 1])
    result = df[o, ][num, 1]
    c(result, state)
  }
  output = do.call(rbind, lapply(states, rank_in_state))
  output = output[order(output[, 2]), ]
  output = cbind(1:dim(output)[1],output)
  colnames(output) = c("No.","hospital", "state")
  data.frame(output)
}
```

例子:二十间心脏病死亡率最低医院A-Z

```{r warning=FALSE}
pander(head(rankall("heart attack", 1), 20))
```

## 综合函数，指定医院指定，指定病例，指定排位

```{r}
rankhospital <- function(state, outcome, num = "best") {
  
  ## Read the outcome data
  dat <- read.csv("outcome-of-care-measures.csv", colClasses = "character")
  ## Check that state and outcome are valid
  if (!state %in% unique(dat[, 7])) {
    stop("invalid state")
  }
  switch(outcome, `heart attack` = {
    col = 11
  }, `heart failure` = {
    col = 17
  }, pneumonia = {
    col = 23
  }, stop("invalid outcome"))
  dat[, col] = as.numeric(dat[, col])
  df = dat[dat[, 7] == state, c(2, col)]
  df = na.omit(df)
  nhospital = nrow(df)
  switch(num, best = {
    num = 1
  }, worst = {
    num = nhospital
  })
  if (num > nhospital) {
    return(NA)
  }
  
  o = order(df[, 2], df[, 1])
  df[o, ][num, 1]
}
```

例子:德州心脏病死亡率第四名低的医院

```{r echo=F}
sprintf("Texias with Heart Attack and lowest 4th death rate is: %s",rankhospital("TX", "heart attack", 4))
```

<center>**THE END**</center>